【裁判字號】    99,易,1562
【裁判日期】    990721
【裁判案由】    毒品危害防制條例
【裁判全文】
臺灣板橋地方法院刑事判決              99年度易字第1562號
公  訴  人  臺灣板橋地方法院檢察署檢察官
被      告  甲○○原名彭宏文.
上列被告因毒品危害防制條例案件，經檢察官提起公訴（99年度
毒偵字第2923、3042號），被告於本院準備程序進行中，就被訴
之事實為有罪之陳述，經告知其簡式審判程序之旨，並聽取當事
人之意見後，裁定進行簡式審判程序，判決如下：
    主  文
甲○○施用第二級毒品，累犯，處有期徒刑月，如易科罰金，
以新台幣壹仟元折算壹日，扣案吸管壹支、玻璃球壹個沒收；又
施用第二級毒品，累犯，處有期徒刑月，如易科罰金，以新台
幣壹仟元折算壹日，扣案吸管肆段沒收；應執行有期徒刑肆月，
如易科罰金，以新台幣壹仟元折算壹日，前揭扣案吸管壹支、玻
璃球壹個、吸管肆段均沒收。
    事  實
一、甲○○於民國88年間，因施用毒品案件，經台灣桃園地方法
    院以88年度毒聲字第2849號裁定送勒戒處所施以觀察、勒戒
    後，因認有繼續施用毒品傾向，復由同法院以88年度毒聲字
    第5855號裁定令入戒治處所施以強制戒治，於88年10月21日
    停止戒治出所，所餘戒治期間併付保護管束，迄89年6 月3
    日戒治期滿未經撤銷停止戒治，視為強制戒治執行完畢，該
    次施用毒品犯行並經台灣桃園地方法院檢察署檢察官以89年
    度戒偵字第330 號為不起訴處分確定；另於95年間，仍因施
    用毒品案件，經臺灣桃園地方法院以95年度毒聲字第536號
    裁定送臺灣桃園看守所附設勒戒處所觀察、勒戒後，因認無
    繼續施用毒品之傾向，95年6 月9 日出所，該次施用毒品犯
    行並經台灣桃園地方法院檢察署檢察官以95年度毒偵字第20
    08號為不起訴處分確定；又於96年間，因恐嚇取財案，經台
    灣桃園地方法院以96年度壢簡字第341 號判決判處有期徒刑
    4 月（嗣經同法院以96年度聲減字第2229號裁定減為有期徒
    刑2 月）確定；另於96年間，因竊盜案，經台灣桃園地方法
    院以96年度審易字第409 號判決判處有期徒刑6 月確定，前
    揭2 案所處徒刑經接續執行後，併與其另於96年間，因施用
    毒品案件，經台灣桃園地方法院以97年度壢簡字第25號判決
    判處有期徒刑4 月確定，及其於96年間，因竊盜案，經台灣
    桃園地法院以97年度審易字第245 號判決判處有期徒刑6 月
    確定（前揭2 案所處徒刑嗣經台灣桃園地方法院以98年度聲
    字第490 號裁定應執行有期徒刑9 月確定）經接續執行後，
    於98年3 月20日假釋出監，迄98年6 月30日假釋期滿，未經
    撤銷假釋，未執行之刑以已執行論；詎仍未知所戒慎，而為
    下列犯行：
(一)、基於施用第二級毒品甲基安非他命之犯意，於99年3 月24日
    13時許，在臺北縣中和市○○路○ 段7 號4 樓409 室住處內
    ，以將甲基安非他置於玻璃球內燒烤後吸食煙氣之方式，施
    用第2 級毒品甲基安非他命，嗣於99年3 月25日16時10分許
    ，在其上開住處為警查獲，並扣得其所有，供本次施用第二
    級毒品甲基安非他命犯行所用之吸管1 支、玻璃球1 個，暨
    與其本件犯罪無關之內含殘渣不明、量微無法秤重之殘渣袋
    1 只。
(二)、另又基於施用第二級毒品甲基安非他命之犯意，於99年3 月
    27日，在同上住處內，以同前方式，施用第2 級毒品甲基安
    非他命，嗣於99年3 月29日17時20分許，在臺北縣中和市○
    ○路○ 段7 號1 樓前為警查獲，並扣得其所有供本次施用第
    二級毒品甲基安非他命犯行所用之吸管4 段，暨與其本件犯
    罪無關之內含殘渣不明、量微無法秤重之殘渣袋3 只。
二、案經臺北縣政府警察局中和第一分局移送臺灣板橋地方法院
    檢察署檢察官偵查後起訴。
    理  由
一、認定犯罪事實所憑之證據及理由：
(一)、訊據被告對其在上揭時間、地點施用第二級毒品甲基安非他
    命之事實，於本院審理中自白不諱；而其2 次為警查獲時，
    同意接受員警採尿，經警將所採集被告尿液檢體送驗後，均
    各呈甲基安非他命陽性反應乙節，有臺北縣政府警察局中和
    第一分局毒品案犯罪嫌疑人姓名及代碼對照表、台灣檢驗科
    技股份有限公司99年4 月13日出具之濫用藥物檢驗報告、臺
    北縣政府警察局中和第一分局毒品案犯罪嫌疑人姓名及代碼
    對照表、台灣檢驗科技股份有限公司99年4 月13日出具之濫
    用藥物檢驗報告附卷足憑（見99年度毒偵字第2923號偵查卷
    第16、59頁、99年度毒偵字第3042號偵查卷第23、55頁）；
    此外，且有被告所有，供其本件施用甲基安非他命犯行所用
    之吸管1 支、玻璃球1 個、吸管4 段等物扣案為憑，足徵被
    告前開自白應與事實相符，可以採信。
(二)、按觀察、勒戒或強制戒治執行完畢釋放後，5 年內再犯施用
    第一、二級毒品之罪者，檢察官應依法追訴，毒品危害防制
    條例第23條第2 項定有明文；查被告前於95年間，因施用毒
    品案件，經臺灣桃園地方法院以95年度毒聲字第536 號裁定
    送臺灣桃園看守所附設勒戒處所觀察、勒戒後，因認無繼續
    施用毒品之傾向，95年6 月9 日出所，該次施用毒品犯行並
    經台灣桃園地方法院檢察署檢察官以95年度毒偵字第2008號
    為不起訴處分確定等情，有臺灣高等法院被告前案紀錄表等
    附卷足參，是被告於觀察勒戒執行完畢釋放後之5 年內，再
    為本件施用毒品犯行，亦甚明確，綜上，本件事證已明，被
    告犯行堪以認定。
二、應適用之法律、科刑審酌事由、沒收物之處理：
(一)、核被告本件如事實欄一(一)(二)所為，均係犯毒品危害防制條例
    第10條第2 項之施用第二級毒品罪；其2 次施用第二級毒品
    甲基安非他命前持有甲基安非他命之低度行為，均為其後施
    用之高度行為所吸收，不另論罪；又被告有如事實欄所述前
    科及刑之執行情形，有上開臺灣高等法院被告前案紀錄表附
    卷可稽，則被告於有期徒刑執行完畢後，5 年以內，因故意
    再犯本件有期徒刑以上之罪，均為累犯，應依刑法第47條第
    1項規定，均加重其刑。
(二)、爰審酌被告曾因施用毒品犯行受觀察勒戒、強制戒治、刑罰
    執行，仍漠視法令禁制而犯本罪，顯未知所戒慎，惟兼衡其
    施用毒品所生危害，實以自戕身心健康為主，對於他人生命
    、身體、財產等法益，尚無明顯而重大之實害，暨其犯罪後
    坦認犯行，甚有悔意之態度等一切情狀，就其本件前開2 犯
    行，分別量處如主文所示之刑，並均諭知如易科罰金之折算
    標準，暨定其應執行之刑，再諭知如易科罰金之折算標準，
    以示懲儆。
(三)、扣案吸管1 支、玻璃球1 個、吸管4 段等物係被告所有，供
    其本件施用甲基安非他命犯行所用之物，爰依刑法第38條第
    1 項第2 款規定，宣告沒收；至扣案殘渣袋4 只，其內含殘
    渣究為何物，並無任何鑑定報告附卷，即屬成分不詳，無從
    認定與被告本件施用甲基安非他命犯行間之關聯性，爰不於
    本案併予宣告沒收或銷燬之，附此敘明。
據上論斷，應依刑事訴訟法第273 條之1 第1 項、第299 條第1
項前段、毒品危害防制條例第10條第2 項，刑法第11條、第41條
第1 項前段、第47條第1 項、第51條第5 款、第38條第1 項第2
款，判決如主文。
本案經檢察官高智美到庭執行職務。
中    華    民    國    99    年    7     月    21    日
                  刑事第十九庭  法  官  陳明偉
以上正本證明與原本無異。
如不服本判決，應於判決送達後10日內，向本院提出上訴狀。
                                書記官  陳玉心
中    華    民    國    99    年    7     月    21    日
附錄本案論罪科刑法條全文
毒品危害防制條例第10條
施用第一級毒品者，處六月以上五年以下有期徒刑。
施用第二級毒品者，處三年以下有期徒刑。

司法院資訊處製作；財團法人民間司法改革基金會備份。
